臺灣臺北地方法院民事裁定
111年度亡字第89號
聲  請  人  陳炳榮  


失  蹤  人  陳良平    
上列聲請人為失蹤人陳良平聲請死亡宣告事件，本院裁定如下：
    主      文
准對失蹤人陳良平（男，民國00年0 月00日生）為宣告死亡之公
示催告。
失蹤人陳良平應於本公示催告揭示於法院公告處之日起六個月內
向本院陳報現尚生存，如不陳報，本院將宣告其為死亡。
凡知該失蹤人生死者，均應於上開期間內，將其所知之事實陳報
本院。
    理      由
一、按失蹤人失蹤滿7年後，法院得因利害關係人之聲請，為死
    亡之宣告；失蹤人為80歲以上者，得於失蹤滿3年後，為死
    亡之宣告；失蹤人為遭遇特別災難者，得於特別災難終了滿
    1年後，為死亡之宣告；民法第8條定有明文。又法院准許宣
    告死亡之聲請者，應公示催告；前項公示催告應公告之；並
    應揭示於法院公告處、資訊網路及其他適當處所，法院認為
    必要時，並得命登載於公報或新聞紙，或用其他方法公告之
    ；報明期間，自前項揭示之日起，應有6個月以上；但失蹤
    人滿百歲者，其陳報期間，得定為自揭示之日起2個月以上
    ；家事事件法第156條第1項、第3項、準用同法第130條第3
    項至第5項分別定有明文。
二、聲請意旨略以：失蹤人陳良平自小夭折，爰依民法第8 條第
    1 、2 項、家事事件法第155 條聲請死亡宣告等語。　
三、經查：聲請人主張之事實，業據提出戶籍謄本、親屬系統表
    、臺北市政府警察局文山第二分局興隆派出所受理案件證明
    單為憑(見本院卷第53-71頁)，復有臺北市文山區戶政事務
    所111年8月22日北市文戶資字第1116006190號函暨戶籍資料
    、衛生福利部中央健康保險署111年8月22日健保北字第1110
    114180號函、新北市政府殯葬管理處111年8月22日新北殯館
    字第1115238852號函、勞動部勞工保險局111年8月23日保費
    資字第11113409940號函、臺北市殯葬管理處111年8月26日
    北市殯儀二字第1113010722號函、本院全國一般前案紀錄查
    詢表、本院在監在押查詢表、臺北市政府社會局111年9月19
    日北市社助字第1113146149號函為證(見本院卷第27-49、73
    -75、95頁)，另經陳良平之弟陳永昌、陳良平之姊謝陳清雲
    具狀表示母親曾告知兩人陳良平自小夭折等語(見本院卷第9
    1-93頁)，堪信失蹤人陳良平(24年2月23日出生)自出生後即
    不知去向，亦查無相關紀錄在案，計算至31年2月23日止，
    失蹤屆滿7年，與前揭規定尚無不合，應准許為公示催告。
四、爰裁定如主文。 
中　　華　　民　　國　　111 　年　　10　　月　　25  　日
                    家事法庭  法  官  蔡寶樺
以上正本係照原本作成。
本裁定不得抗告。
中　　華　　民　　國　　111 　年　　10　　月　　25　　日
                              書記官  張妤瑄